臺灣橋頭地方法院民事判決
111年度旗小字第75號
原      告  朱謦嬬  
被      告  曾皇欽  

上列當事人間請求給付服務費事件，經臺灣高雄地方法院移送前
來（110年度鳳補字第654號），本院於民國111年5月10日言詞辯
論終結，判決如下：
    主      文
原告之訴駁回。
訴訟費用新臺幣壹仟元由原告負擔。
    事實及理由
一、原告主張：原告與訴外人翔馳實業有限公司簽訂承攬合約後
    ，以個人名義代理第三人購買汽車，而被告於民國110年10
    月1日11時，與原告簽立委託代理購買契約書（下稱系爭契
    約），委託原告以新臺幣（下同）410,000元至460,000元之
    價格，購買102年型號LEXUS ES350汽車一輛（下稱系爭車輛
    ），並約定若成功購買車輛，被告應給付代購服務費45,000
    元予原告。嗣因460,000元不足購買系爭車輛，原告於同日1
    4時18分以LINE通訊軟體告知被告，將以最高600,000元就車
    牌號碼000-0000號自用小客車（下稱系爭小客車）為議價，
    被告以OK回復，原告於同日14時28分告知被告以572,000元
    議價成功，並通知被告將尾款轉入原告指定帳戶，被告卻未
    依約付款，亦未給付代購服務費45,000元予原告，爰依系爭
    契約約定提起本訴。聲明：被告應給付原告45,000元。
二、被告則以：原告雖有向伊介紹汽車，但伊要求試車，原告卻
    說要得標後才能試車，且系爭小客車車況並沒有像原告說的
    那麼好，所以後來才不購買系爭小客車。再者，原告要求被
    告匯款之帳戶係私人帳戶，而非公司帳戶，伊認為伊係遭原
    告詐騙等語，資為抗辯。聲明：原告之訴駁回。
三、本院得心證理由：
（一）按本法所用名詞定義如下：一、消費者：指以消費為目的
      而為交易、使用商品或接受服務者。二、企業經營者：指
      以設計、生產、製造、輸入、經銷商品或提供服務為營業
      者。七、定型化契約條款：指企業經營者為與多數消費者
      訂立同類契約之用，所提出預先擬定之契約條款。企業經
      營者在定型化契約中所用之條款，應本平等互惠之原則。
      定型化契約中之條款違反誠信原則，對消費者顯失公平者
      ，無效。定型化契約中之條款有下列情形之一者，推定其
      顯失公平：一、違反平等互惠原則者。消費者保護法第2
      條第1、2、7款、第11條第1項、第12條第1項、第2項第1
      款分別定有明文。經查：
　１、原告既係與翔馳實業有限公司簽訂承攬合約後，以個人名
      義代理第三人購買汽車，自係以提供代理購買汽車之服務
      為營業之人，應屬消費者保護法所稱之企業經營者。
　２、由系爭契約（雄院卷第15頁）觀之，其上除委託者與受託
      者資料、履約保證金金額、委託購車金額、第2條之日期
      、購買車輛條件、契約成立日期為事後填寫者外，均為列
      印而成，自客觀以言，系爭契約顯係原告事先擬定，用以
      備供與不特定消費者成立代理購買汽車契約時所使用，應
      屬消費者保護法所稱之定型化契約。
　３、又消費者購買中古車時，確認中古車車輛狀況（例如是否
      為事故車或泡水車）、實際進行車體檢視與試車、查閱車
      籍資料（包括：廠牌、車型、車牌、車身號碼、引擎號碼
      、車輛年份等）、核對車況資料（例如：車況檢查表、認
      證書等，根據資料比對車況是否一致，或有無造假之處）
      等，此均係保障消費者購買中古車時之流程。然系爭契約
      就此均未予以明定，對消費者即被告之保障明顯不足，已
      違反平等互惠原則，對被告顯失公平，依消費者保護法第
      12條第2項第1款、第1項規定，系爭契約應屬無效。
　４、再者，原告既係以提供代理購買汽車之服務為營業之人，
      對於中古車市價若干自應知之甚詳，則系爭車輛市價若干
      ，自應為原告所知悉。系爭契約記載之委託購車金額460,
      000元既不足購買系爭車輛，原告自應在簽訂系爭契約前
      告知被告有此情事，並於簽訂系爭契約時，記載與市價相
      符之委託購車金額，而非在簽訂系爭契約約3小時後之同
      日14時18分以LINE通訊軟體告知被告有前揭情事，及將以
      最高600,000元就系爭小客車為議價，待被告回復後，旋
      於同日14時28分告知被告以572,000元議價成功，由此觀
      之，原告顯未給予被告充足之資訊，亦未給予被告充足考
      慮的時間，亦足認系爭契約之條款違反誠信原則，對被告
      顯失公平，依消費者保護法第12條第1項規定，系爭契約
      應屬無效。
（二）據此，系爭契約應屬無效，原告請求如訴之聲明所示，洵
      屬無據。
四、綜上所述，原告依系爭契約約定，請求如訴之聲明所示，為
    無理由，應予駁回。
五、本件事證已臻明確，兩造其餘攻擊防禦方法及證據，核與判
    決結果不生影響，爰不一一論列，併此敘明。
六、訴訟費用負擔之依據：民事訴訟法第78條。　
中　　華　　民　　國　　111 　年　　5 　　月　　26　　日
          　　　　旗山簡易庭  法　　　官  呂明龍
以上正本係照原本作成。
民事訴訟法第436條之24第2項：對於本判決之上訴，非以違背法
令為理由，不得為之。
如對本判決上訴，須於判決送達後20日內向本院提出上訴狀，並
須表明上訴理由（上訴理由應表明一、原判決所違背之法令及具
體內容。二、依訴訟資料可認為原判決有違背法令之具體事實。
），均須按他造當事人之人數附繕本。　　　　　　　　　
中　　華　　民　　國　　111 　年　　5 　　月　　26　　日
      　　　　　　　　　　　　書　記　官  陳秋燕